el: Δομή υφάσματος: Μη υφαντό; Υφαντό; Άλλο
pt-PT: Estrutura do tecido: Não tecido; Tecida; Outro
pl: Struktura tkaniny: Włóknina; Tkane; Inne
fr: Structure du tissu: Non-tissé; Tissé; Autre
en: Fabric structure: Non-woven; Woven; Other
zh-TW: 布料結構: 不織布; 梭織; 其他
sv: Tygstruktur: Ej vävd; Vävd; Övrigt
cs: Struktura tkaniny: Netkané; Tkané; Jiné
pt-BR: Estrutura de tecido: Não tecido; Tecido; Outro
ro-RO: Structură țesătură: Nețesut; Țesut; Altele
hu: Szövet szerkezete: Nem szőtt; Szőtt; Egyéb
es: Estructura del tejido: No tejido; Tejido; Otros
lt-LT: Audinio struktūra: Neaustinis audinys; Austinis audinys; Kita
ja: ファブリック構造: 不織布; 織り込み; その他
nl: Structuur stof: Niet-gewoven; Gewoven; Andere
nb: Stoffstruktur: Ikke-vevd; Vevd; Annet
da: Stofstruktur: Ikke-vævet; Vævet; Andet
hr-HR: Struktura tekstila: Netkana; Tkana; Ostalo
tr: Kumaş yapısı: Dokumasız; Dokuma; Diğer
it: Struttura in tessuto: Non tessuto; Tessuto; Altro
ru: Структура полотна: Нетканый; Тканый; Другой
ko: 패브릭 구조: 부직포; 우븐; 기타
de: Stoffstruktur: Nicht gewebt; Gewebt; Sonstiges
bg-BG: Структура на плата: Нетъкан текстил; Тъкан текстил; Други
sk-SK: Štruktúra látky: Netkaný; Tkaný; Iné
fi: Kankaan rakenne: Kuitukangas; Kudottu; Muu
sl-SI: Struktura tkanine: Netkana; Tkana; Drugo
vi: Cấu trúc vải: Không dệt; Dệt; Khác
zh-CN: 织物结构: 无纺布; 梭织; 其他
th: โครงสร้างผ้า: ผ้าที่ไม่ผ่านการทอ; ผ้าทอ; อื่นๆ